Minutes et répertoires du notaire Simon François LANGLOIX, 27 avril 1712 - décembre 1739 (étude IX)
Archives nationales
- Minutes de Simon François LANGLOIX, 26 avril 1712 - décembre 1739; MC/ET/IX/584 - MC/ET/IX/651
  - Minutes. 1715, août - 1715, décembre, août 1715 - décembre 1715; MC/ET/IX/602
    - GOY (Antoine) Maître savetier à Paris Rue de Gesvres, paroisse Saint-Jacques-de-la-Boucherie § Inventaire après décès d'Antoine GOY à la requête de Anne GOSSE, sa veuve, tutrice de leurs enfants mineurs. en présence de Guillaume GOY, maître savetier, oncle et subrogé tuteur (4 folios)., 1er août 1715; MC/ET/IX/602
      inventaire; Goy, Antoine
    - David (Jean) maître horloger à Beauvais § Mariage de la fille de .., 22 août 1715; MC/ET/IX/602
      contrat de mariage; David, Jean
    - Thomain (sieur) maçon à Paris § 3/e/ Etat, 27 août 1715; MC/ET/IX/602
      Thomain, M.
    - Pollet (Etienne), marchand orfèvre, Pont au Change § Egalement, 31 août 1715; MC/ET/IX/602
      Pollet, Etienne
    - Pollet (Jacques), marchand orfèvre, carrefour de l'Ecole § Egalement, 31 août 1715; MC/ET/IX/602
      Pollet, Jacques
    - Bail pour neuf ans, par Philippe Jouet à Pierre Lacroix et Marc Huet, vignerons à Rueil, d'une maison entre cour et jardin, sise à Rueil, moyennant 120 livres de loyer annuel., 28 septembre 1715; MC/ET/IX/602
    - CATHERINOT Philippe Ecuyer - Seigneur des Meurs - Conseiller du Roi Président trésorier général de France à Bourges Grande rue et paroisse Saint-Ambroise, Bourges § Extrait de l'inventaire après décès de Philippe CATHERINOT fait à Bourges, 2 Mars 1714 - Maître Thiolat, notaire et greffier a délivré cet extrait. 8 enfants, héritiers du défunt leur père et de défunte Dame Marie BERNARDIN sa 1ère femme. (5 mineurs); Extrait accompagné de 2 autres pièces concernant un des héritiers, 30 septembre 1715; MC/ET/IX/602
    - Naville (Charles) maître potier d'étain rue S/t/-Jacques de la Boucherie § Transport de bail, 1er octobre 1715; MC/ET/IX/602
      bail; Naville, Charles
    - Reimart (Jean) ébéniste Enclos de l'abbaye Saint-Germain-des-Prés § Quittance, 5 octobre 1715; MC/ET/IX/602
      quittance; Reimart, Jean
    - Heurtault (Henri) tapissier à Paris § bail de meubles, 31 octobre 1715; MC/ET/IX/602
      bail; Heurtault, Henri
    - Constitution par le prévôt des marchands et les échevins de Paris, de 70 livres de rente sur les aides et gabelles, au profit de Nicolas Renard, absent, représenté par François Langlois, moyennant 1.750 livres., 20 novembre 1715; MC/ET/IX/602
    - TROQUET Vincent Sieur-Marchand boucher à Paris Rue de la Cossonnerie § Inventaire après décès de Vincent TROQUET à la requête de Damoiselle Michelle Marguerite LE CONTE sa veuve de sieur Augustin LE CLERC, Symphoniste ordinaire de l'Académie royale de musique, et son épouse (soeur du défunt) etc..., 12 décembre 1715; MC/ET/IX/602; 6 folios
    - Martinot (Zacarie) maître horloger Pont Notre-Dame § transport, 12 décembre 1715; MC/ET/IX/602
      Martinot, Zacarie
    - Caron (Pierre) maître doreur rue de la Verrerie § bail à .., 18 décembre 1715; MC/ET/IX/602
      bail; Caron, Pierre
    - Comparution de François-Étienne Laisney, architecte juré expert, demeurant rue des Maçons, à la requête de Florimond-Charles Langlois, écuyer secrétaire du roi, vétéran, qui l'avait sommé de remettre entre ses mains les mémoires arrêtés par lui, des travaux de maçonnerie faits par Nicolas Le Boullier, maître maçon, dans plusieurs maisons; suit la copie de cinq mémoires de maçonnerie: dans une maison à l'enseigne du Compas, sise rue Montorgueil à l'angle de la rue Tireboudin, appartenant aux sieurs Langlois et Duhamel; dans une maison sise rue Montorgueil appartenant aux mêmes; dans une maison sise sous les piliers des Halles, appartenant audit Langlois; dans une maison sise à Neuilly, appartenant au même., 24 décembre 1715; MC/ET/IX/602
      Documents du Minutier central concernant l'histoire de l'art (1700-1750), par Mireille Rambaud, tome II [études I à X, soit 2357 actes], Paris, Archives nationales, 1971, p. 102 (instrument de recherche imprimé dématérialisé, certaines notices sont plus détaillées dans la version intégrale accessible en ligne par la rubrique 'Autres instruments de recherche', voir contexte dans le Plan d’orientation général - Notaires de Paris, guides thématiques du Minutier).
    - Cheron (Nicolas François), marchand orfèvre joaillier, rue de la Savonnerie § Constitution, 31 décembre 1715; MC/ET/IX/602
      constitution de rente; Cheron, Nicolas François
  - Minutes. 1716, janvier - 1716, avril, janvier 1716 - avril 1716; MC/ET/IX/603
    - Langlois (Jean Baptiste) maître potier d'étain rue des Arcis § bail, 17 février 1716; MC/ET/IX/603
      bail; Langlois, Jean Baptiste
    - Millet (François) maître horloger rue Saint-Honoré § Inventaire après décès de .., 28 février 1716; MC/ET/IX/603
      inventaire; Millet, François
    - Gaudoin (Barthelemy) maître horloger rue Darnétal § Testament de .., 7 avril 1716; MC/ET/IX/603
      testament; Gaudoin, Barthélémy
    - Marthe (François) marchand joaillier rue Saint-Honoré § Contrelettre, 10 avril 1716; MC/ET/IX/603
      Marthe, François
    - Badin (François) maître coutelier rue de la Huchette § bail à .., 15 avril 1716; MC/ET/IX/603
      bail; Badin, François
    - Lienard (Jean Baptiste) horloger Pont au Change § Attermoiement, 17 avril 1716; MC/ET/IX/603
      Lienard, Jean Baptiste
    - Cholet (Claude Nicolas) marchand fayancier, rue Saint-Honoré § Convention, 21 avril 1716; MC/ET/IX/603
      Cholet, Claude Nicolas
    - Pelé (Pierre) maître cartier rue de la Verrerie § dépôt de pièces, 25 avril 1716; MC/ET/IX/603
      Pelé, Pierre
  - Minutes. 1716, mai - 1716, juillet, mai 1716 - juillet 1716; MC/ET/IX/604
    - Cholet (Claude Nicolas) marchand fayancier, rue Saint-Honoré § Transaction, 6 mai 1716; MC/ET/IX/604
      accord; Cholet, Claude Nicolas
    - Louan (Claude), marchand orfèvre joaillie, rue des Deux Boules § Quittance, 9 mai 1716; MC/ET/IX/604
      quittance; Louan, Claude
    - Rousseau (François) marchand doreur rue de la Feronnerie § Procuration, 12 mai 1716; MC/ET/IX/604
      procuration; Rousseau, François
    - Mendrieux (Etienne Laurent), marchand mercier joaillier, quai de Gesvres § Dépôt de billet, 4 juin 1716; MC/ET/IX/604
      dépôt de pièces; obligation; Mendrieux, Etienne Laurent
    - Gobin (Alexis) maître doreur à Paris § dépôt de billet par la veuve de .., 6 juin 1716; MC/ET/IX/604
    - Caron (Gaspard) maître doreur à Paris § Dépôt par sa veuve, 7 juin 1716; MC/ET/IX/604
    - Marthe (François) marchand joaillier rue Saint-Antoine § Obligation, 31 juillet 1716; MC/ET/IX/604
      obligation; Marthe, François
    - Valade (Toussaint) maçon; rue de la Corderie § Vente, 9 août 1716; MC/ET/IX/604
      acte de vente; Valade, Toussaint
    - Saltret (Louis), marchand orfèvre joaillier, Pont au Change § Bail à .., 20 août 1716; MC/ET/IX/604
      bail; Saltret, Louis
    - Regnier (Pierre) Coutelier rue de Charonne § Titre nouvel, 23 janvier 1717; MC/ET/IX/604
      titre nouvel; Regnier, Pierre
  - Minutes. 1716, août - 1716, décembre, août 1716 - décembre 1716; MC/ET/IX/605
    - Tournier (Georges) maçon rue de la Mortellerie § Vente, 9 août 1716; MC/ET/IX/605
      acte de vente; Tournier, Georges
    - Valade (Jean) maçon; rue de la Corderie § Vente, 9 août 1716; MC/ET/IX/605
      acte de vente; Valade, Jean
    - Longavoine (Pierre) maître maçon rue Grenier Saint-Lazare § Convention, 3 septembre 1716; MC/ET/IX/605
    - Masson (Jean), orfèvre, rue Saint-Martin § Disposition testamentaire, 22 novembre 1716; MC/ET/IX/605
      testament; Masson, Jean
    - Belon (René) maître menuisier ébéniste rue du Four § bail à .., 10 décembre 1716; MC/ET/IX/605
      bail; Belon, René
    - Dubois (Jean Baptiste) doreur rue de la Savonnerie § Mariage de .., 13 décembre 1716; MC/ET/IX/605
      contrat de mariage; Dubois, Jean Baptiste
    - Dorique (François Angélique), maître peintre doreur, rue Saint-Honoré § Présent au Mariage de .., 20 décembre 1716; MC/ET/IX/605
      contrat de mariage; Dorique, François Angélique
  - Minutes. 1717, janvier - 1717, juin, janvier 1717 - juin 1717; MC/ET/IX/606
    - Fremiot (Nicolas) maître maçon entrepreneur de bâtiments rue Saint-Martin § Quittance, 9 février 1717; MC/ET/IX/606
      quittance; Fremiot, Nicolas
    - Duprés (François) tourneur en or et argent § Marché Neuf présent au Mariage, 12 avril 1717; MC/ET/IX/606
      contrat de mariage; marché; Duprés, François
    - Mallard (Jean Baptiste) horloger rue de Saint-Fiacre § Reconnaissance, 21 mai 1717; MC/ET/IX/606
      reconnaissance; Mallard, Jean Baptiste
  - Minutes. 1717, juillet - 1717, décembre, juillet 1717 - décembre 1717; MC/ET/IX/607
    - Gillet (Antoine) maître fondeur rue Guérin Boisseau § Quittance, 28 août 1717; MC/ET/IX/607
      quittance; Gillet, Antoine
    - Jacob (Guillaume), marchand orfèvre joaillier, rue de Gesvres § Consentement, 27 septembre 1717; MC/ET/IX/607
      ratification; Jacob, Guillaume
    - Cholet (Claude Nicolas) marchand fayancier rue Saint-Honoré § remboursement, 13 décembre 1717; MC/ET/IX/607
    - Girard (Charles) maître maçon rue de Fontaine § Quittance, 21 décembre 1717; MC/ET/IX/607
      quittance; Girard, Charles
  - Minutes. 1718, janvier - 1718, juin, janvier 1718 - juin 1718; MC/ET/IX/608
    - Constitution par le prévôt des marchands et les échevins de Paris de 178 livres de rente viagère sur le produit des fermes, au profit de René Morisse, marchand orfèvre, bourgeois de Paris, et de Claude Langlois, sa femme, sur la tête de leur fille, Marie-Marguerite Morisse, femme de François Noblesse, moyennant 2.840 livres. - La quittance du garde du trésor royal, en date du 1er décembre 1717, est jointe., 4 janvier 1718; MC/ET/IX/608
      Documents du Minutier central concernant l'histoire de l'art (1700-1750), par Mireille Rambaud, tome II [études I à X, soit 2357 actes], Paris, Archives nationales, 1971, p. 348 (instrument de recherche imprimé dématérialisé, certaines notices sont plus détaillées dans la version intégrale accessible en ligne par la rubrique 'Autres instruments de recherche', voir contexte dans le Plan d’orientation général - Notaires de Paris, guides thématiques du Minutier).
    - Morisse (René), marchand orfèvre, rue de la Barillerie § Constitution, 4 janvier 1718; MC/ET/IX/608
      constitution de rente; Morisse, René
    - Pellé (Pierre) maître cartier rue de la Verrerie § Mariage de la fille de .., 30 janvier 1718; MC/ET/IX/608
      contrat de mariage; Pellé, Pierre
    - Martinot (Zacarie) maître horloger Pont Notre Dame § transport, 13 mars 1718; MC/ET/IX/608
    - Perichard (Jacques) maître doreur rue des Lombards § Vente, 7 avril 1718; MC/ET/IX/608
    - Berthe (Martin), marchand orfèvre joaillier, place Dauphine § Transport de rente, 13 juin 1718; MC/ET/IX/608
      transport de droits; Berthe, Martin
  - Minutes. 1718, juillet - 1718, décembre, juillet 1718 - décembre 1718; MC/ET/IX/609
    - Casaubon (Pierre) maître doreur rue Saint-Jean en Grève § transport d'apprentissage, 27 juillet 1718; MC/ET/IX/609
      contrat d'apprentissage; Casaubon, Pierre
    - Perichard (Jacques) maître doreur rue des Lombards § transport d'apprentissage, 27 juillet 1718; MC/ET/IX/609
      contrat d'apprentissage; Perichard, Jacques
    - Touroude (Jean) maître doreur quai Conti § transport d'apprentissage, 27 juillet 1718; MC/ET/IX/609
      contrat d'apprentissage; Touroude, Jean
    - Devillers (François), orfèvre ordinaire du roi, à Paris § Quittance, 22 août 1718; MC/ET/IX/609
      quittance; Devillers, François
    - Toutain (Nicolas) serrurier à Auteuil § Constitution, 28 août 1718; MC/ET/IX/609
      constitution de rente; Toutain, Nicolas
    - Billiot (Claude) maçon gr. rue Mouffetard § Constitution, 10 septembre 1718; MC/ET/IX/609
      constitution de rente; Billiot, Claude
    - Guyard (Etienne), marchand orfèvre, rue de la Pelleterie § Transaction, 12 septembre 1718; MC/ET/IX/609
      accord; Guyard, Etienne
    - Dépôt par François Langlois, de la procuration donnée le 14 septembre 1718, devant Jérosme et Pierre, tabellions à Lunéville, par Nicolas Renard, sculpteur de Son Altesse Royale, demeurant à Lunéville, à François Dubellay, maître orfèvre, demeurant à Paris, à l'effet de toucher ses rentes sur l'hôtel de ville de Paris., 30 septembre 1718; MC/ET/IX/609
      Informations concernant le classement et la cotation du document:
      La cote donnée par l'instrument de recherche imprimé (MC/ET/XI/609/) est erronée; la cote exacte est MC/ET/IX/609.
  - Minutes. 1719, janvier - 1719, mai, janvier 1719 - mai 1719; MC/ET/IX/610
    - LANGLOIS (Pierre) Menuisier faubourg Saint-Antoine. § Constitution .., 23 mars 1719; MC/ET/IX/610
      constitution de rente; Langlois, Pierre
    - Gobin (Alexis) maître doreur à Paris § Inventaire après décès de la veuve de .., 3 avril 1719; MC/ET/IX/610
    - ROUSSEAU (François) Maître doreur Rue de la Ferronnerie § Inventaire après décès de la .. belle soeur, 3 avril 1719; MC/ET/IX/610
      inventaire; Rousseau, François
    - Perichard (Jacques) maître doreur rue des Lombards § Vente de terres à .., 20 avril 1719; MC/ET/IX/610
    - Vigneron (François) maître coutelier rue des Arcis § Bail de maison à .., 24 avril 1719; MC/ET/IX/610
      bail; Vigneron, François
    - BOULLAM (Robert) Maître Serrurier Rue de Poirier § Mise en apprentissage chez -, 30 avril 1719; MC/ET/IX/610
      contrat d'apprentissage; Boullam, Robert
    - Serrurier (apprentissage) § Contrat pour 5 ans, entre André Dutay, et Robert Poullain, maître serrurier logé, nourri, blanchi. S.d.d., 30 avril 1719; MC/ET/IX/610
    - SERRURIER (apprentissage de) § Mise en .. de DUTAY (André) pour 5 ans chez BOULLAM (Robert) qui le nourri, loge, blanchi sans deniers déboursés de part ni d'autre., 30 avril 1719; MC/ET/IX/610
      contrat d'apprentissage
    - Poullain (Robert) maître serrurier rue du Poirier § Apprentissage, 30 avril 1719; MC/ET/IX/610
      contrat d'apprentissage; Poullain, Robert
    - Perichard (Jacques) maître doreur rue des Lombards § Vente de portion de maison, 3 mai 1719; MC/ET/IX/610
    - MABLAY (Joseph) Maître Serrurier Paris § Contribution entre créanciers .., 7 mai 1719; MC/ET/IX/610
      Mablay, Joseph
    - MARTINOT (Zacharie) Maître horloger Paris § Contribution entre les créanciers .., 9 mai 1719; MC/ET/IX/610
      Martinot, Zacharie
    - Chapoux (Charles), orfèvre, Paris § Contribution entre créanciers .., 9 mai 1719; MC/ET/IX/610
      Chapoux, Charles
    - Leblond (Edouard), orfèvre, Paris § Constitution de rente .., 13 mai 1719; MC/ET/IX/610
      constitution de rente; Leblond, Edouard
    - Gobin (Pierre Alexis) marchand mercier joaillier rue de la Verrerie § Apprentissage, 17 mai 1719; MC/ET/IX/610
      contrat d'apprentissage; Gobin, Pierre Alexis
    - Jullienne (Denis) tapissier valet de Chambre ordinaire du Roi à Versailles § Consentement, 24 mai 1719; MC/ET/IX/610
      Jullienne, Denis
  - Minutes. 1719, juin - 1719, septembre, juin 1719 - septembre 1719; MC/ET/IX/611
    - Boulanger (Guillaume) maître doreur à Paris § Quittance, 19 juin 1719; MC/ET/IX/611
      quittance; Boulanger, Guillaume
    - Rateau (Jean), menuisier, rue Saint-Germain-l'Auxerrois § Quittance, 19 juin 1719; MC/ET/IX/611
      quittance; Rateau, Jean
    - Gobin (Alexis) maître doreur à Paris § Notoriété (de sa veuve), 1er juillet 1719; MC/ET/IX/611
    - Rateau (Jean), maître menuisie, rue Saint-Germain-l'Auxerrois § Quittance, 3 août 1719; MC/ET/IX/611
    - Verdier (Sieur) horloger montre faite par .. § Inventaire après décès de R. Cerizier, 7 août 1719; MC/ET/IX/611
    - Moreau (Jean) maître doreur rue des Mauvais Garçons § Transport de brevet, 16 août 1719; MC/ET/IX/611
      Moreau, Jean
    - Lefranc (Nicolas) maître doreur à Paris § transport de brevet, 16 août 1719; MC/ET/IX/611
      Lefranc, Nicolas
    - Inventaire après décès de Marie-Anne Linotte, femme de Barthélemy Pallu, procureur de la cour (du parlement), dressé à son domicile rue Simon-le-Franc, à la requête de son époux et de ses enfants émancipés d'âge., 17 août 1719; MC/ET/IX/611
      Paysages et architectures, deux tableaux par Coypel, b.b.d. ... 80 l.
      Documents du Minutier central concernant l'histoire de l'art (1700-1750), par Mireille Rambaud, tome II [études I à X, soit 2357 actes], Paris, Archives nationales, 1971, p. 839 (instrument de recherche imprimé dématérialisé, certaines notices sont plus détaillées dans la version intégrale accessible en ligne par la rubrique 'Autres instruments de recherche', voir contexte dans le Plan d’orientation général - Notaires de Paris, guides thématiques du Minutier).
    - Crestien (Jean) maître doreur rue Saint-Martin § transport de brevet, 21 août 1719; MC/ET/IX/611
      Crestien, Jean
    - Gauthier (Jean Baptiste) maître doreur à Paris § transport de brevet, 21 août 1719; MC/ET/IX/611
      Gauthier, Jean Baptiste
    - Chenet (Guillaume) maître maçon rue près le Calverire § Comparution, 31 août 1719; MC/ET/IX/611
      Chenet, Guillaume
    - Devis et marché pour François Delondres, bourgeois de Paris, et Marie Jeanne Leroux, sa femme, demeurant rue Neuve-d'Anjou, faubourg Saint-Honoré, par Charles Sandrié, maître maçon, entrepreneur des bâtiments du roi, demeurant rue Basse-du-Rempart. Construction d'une maison pour 74500 livres., 5 septembre 1719; MC/ET/IX/611
      Acte signalé par le personnel du Minutier central des notaires de Paris.
      Date de création de la notice: 2014 (M. Durand)
      marché; Delondres, François; Sandrié, Charles; Leroux, Marie Jeanne; Anjou-Saint-Honoré (rue d'); Basse-du-Rempart (rue); maçon
    - Cazaubon (Pierre) maître doreur à Paris § Présent à l'Apprentissage, 9 septembre 1719; MC/ET/IX/611
      contrat d'apprentissage; Cazaubon, Pierre
    - doreur sur cuivre (apprentissage) § Contrat pour 5 ans entre Marie Caterine Grisy et E. Janard, maître doreur, au profit de Louis Benoit, fils de lad. Guisy. Logé nourri, blanchi. S.d.d., 9 septembre 1719; MC/ET/IX/611
    - Janard (Etienne) maître doreur rue du Mail § Apprentissage, 9 septembre 1719; MC/ET/IX/611
      contrat d'apprentissage; Janard, Etienne
    - Lamotte (Louis) maître doreur à Paris Présent § Apprentissage, 9 septembre 1719; MC/ET/IX/611
      contrat d'apprentissage; Lamotte, Louis
    - Perichard (Jacques) maître doreur à Paris § présent à l'Apprentissage, 9 septembre 1719; MC/ET/IX/611
    - Bourguin (Pierre) maître doreur à Paris § présent à l'Apprentissage, 9 septembre 1719; MC/ET/IX/611
      contrat d'apprentissage; Bourguin, Pierre
    - Boulanger (Guillaume) maître doreur sur cuivre rue Saint-Bon § Apprentissage, 9 septembre 1719; MC/ET/IX/611
      contrat d'apprentissage; Boulanger, Guillaume
    - Cudeville (Jacques Nicolas) maître maçon rue de la Jussienne § Marché d'ouvrages (réparations), 10 septembre 1719; MC/ET/IX/611
      marché; Cudeville, Jacques Nicolas
    - Morand (François) marchand joaillier rue de la Vieille Joaillerie § bail de maison à .., 17 septembre 1719; MC/ET/IX/611
      bail; Morand, François
    - Desrais (Etienne), maître peintre et sculpteur, Pont Notre Dame § Constitution, 18 septembre 1719; MC/ET/IX/611
      constitution de rente; Desrais, Etienne
    - Quittance par Michel Dossier, demeurant rue des Lombards, au garde du trésor royal, de 4.000 livres pour le remboursement de 160 livres de rente sur les aides et gabelles, constituées au profit dudit Dossier le 8 mai 1714, devant Roussel et Desnotz., 25 septembre 1719; MC/ET/IX/611
      A la suite: 1719, 25 septembre. Quittance par Antoinette Vallée, veuve de Jean Le Brun, aide-mouleur de bois, demeurant rue des Lombards, et Michel Dossier et Antoinette-Claude Le Brun, sa femme, au garde du trésor royal, de 4.600 livres pour le remboursement de 186 livres de rente sur les aides et gabelles, constituées au profit dudit Jean Le Brun le 26 février 1714, et à laquelle ont droit, chacune pour moitié, sa veuve et sa fille, ladite dame Dossier.
      Documents du Minutier central concernant l'histoire de l'art (1700-1750), par Mireille Rambaud, tome II [études I à X, soit 2357 actes], Paris, Archives nationales, 1971, p. 249 (instrument de recherche imprimé dématérialisé, certaines notices sont plus détaillées dans la version intégrale accessible en ligne par la rubrique 'Autres instruments de recherche', voir contexte dans le Plan d’orientation général - Notaires de Paris, guides thématiques du Minutier).
    - Toutain (Jean) serrurier à Auteuil § Vente par la veuve de .., 29 septembre 1719; MC/ET/IX/611
      acte de vente; Toutain, Jean
    - Toutain (Nicolas) serrurier à Auteuil § remboursement, 29 septembre 1719; MC/ET/IX/611
      Toutain, Nicolas
    - Quittance par Jean Cardon, avocat au parlement, procureur de Bernard-Guillaume Lescuyer, à Michel Dossier et sa femme, de la somme de 2.000 livres en déduction de celle de 2.340 livres contenue dans l'obligation ci-dessus (voir à la date du 27 juin 1720); les époux Dossier s'engagent à rembourser les 340 livres restant dans le délai d'un an., 15 février 1721; MC/ET/IX/611
  - Minutes. 1719, octobre - 1719, décembre, octobre 1719 - décembre 1719; MC/ET/IX/612
    - FELISET (Edme) Maître ébéniste Rue des Nonains d'Hyères § Bail de maison, 11 octobre 1719; MC/ET/IX/612
      bail; Feliset, Edmé
    - PELLETIER (Nicolas) Maître graveur Place Dauphine § Quittance au roi. 2 actes, 14 octobre 1719; MC/ET/IX/612
      quittance; Pelletier, Nicolas
    - DELOUNIER (Robert) Libraire relieur Rue Saint-Antoine § Testament de la veuve de .., 12 novembre 1719; MC/ET/IX/612
      testament; Delounier, Robert
    - CUDEL (Louis) Sculpteur Versailles § Procuration .., 13 novembre 1719; MC/ET/IX/612
      procuration; Cudel, Louis
    - Marthe (Jean), maître menuisier, Paris § Quittance au roi .., 17 novembre 1719; MC/ET/IX/612
      quittance; Marthe, Jean
    - LASNIER (Bonaventure) Maître menuisier Rue au Maire § apprentissage .., 20 novembre 1719; MC/ET/IX/612
      contrat d'apprentissage; Lasnier, Bonaventure
    - Menuisier (apprentissage de) § Mise en .. par Legoupy (menuisier), de son fils Charles Etienne, âgé de 16 ans, pour 6 ans chez Lefebvre (Nicolas), qui le loge, nourri, moyennant 200 livres, 20 novembre 1719; MC/ET/IX/612
      contrat d'apprentissage; Legoupy, M.; Legoupy, Charles Etienne; Lefebvre, Nicolas
    - Mercier (Georges), maître menuisier, rue du Champ Fleuri § Apprentissage .., 20 novembre 1719; MC/ET/IX/612
      contrat d'apprentissage; Mercier, Georges
    - LEFEBVRE (Nicolas) Maître menuisier Rue de la Parcheminerie § Mise en apprentissage chez .., 20 novembre 1719; MC/ET/IX/612
      contrat d'apprentissage; Lefebvre, Nicolas
    - RIDDE (Pierre) Maître maçon Paris § Inventaire après décès .., 29 novembre 1719; MC/ET/IX/612
      inventaire; Ridde, Pierre
    - LEGOUPY (Charles) Menuisiers Rue des Vertus § Mise en apprentissage par .., 29 novembre 1719; MC/ET/IX/612
      contrat d'apprentissage; Legoupy, Charles
    - Apprentissage de Jacques Leroux, bourgeois de Paris, pour quatre ans chez Etienne Voisin, maître de danse, rue du Petit-Reposoir, pour quatre ans. En présence de François BOURDIN, Charles GOUPY et Pierre DESHAYES, maîtres de danse et syndics de leur Communauté., 10 décembre 1719; MC/ET/IX/612
      contrat d'apprentissage; Voisin, Etienne; Bourdin, François; Deshayes, Pierre; Goupy, Charles; Leroux, Jacques; danseur; enseignant
    - DUPRÉ (Louis) Maître joaillier lapidaire Paroisse Saint-Sauveur § Mise en apprentissage chez .., 11 décembre 1719; MC/ET/IX/612
      contrat d'apprentissage; Dupré, Louis
    - JOAILLIER-LAPIDAIRE (apprentissage) § mise .. par CADOT prêtre de DAIX (Etienne) âgé de 24 ans pour 10 ans chez DUPRÉ (Louis) qui le nourri, couché, blanchi, habille jour 200 linges., 11 décembre 1719; MC/ET/IX/612